臺灣臺南地方法院刑事判決　　　　　　　 94年度易字第286號
公　訴　人　臺灣臺南地方法院檢察署檢察官
被　　　告　辛○○　男　28歲.
上列被告因竊盜案件，經檢察官提起公訴（九十四年度偵字第八
五八號），及移送併辦（九十四年度偵字第二四一三號、第四三
五三號），並就犯罪事實為有罪之陳述，本院裁定進行簡式審判
程序，判決如下：
    主  文
辛○○連續結夥三人以上、攜帶兇器、毀損門扇竊盜，處有期徒
刑壹年捌月。扣案之大剪刀壹支沒收。
    事  實
一、辛○○或一人、或與庚○○、乙○○（業已審結）、或與楊
    文清、曾添安（另案偵辦）、或與李志誠、翁國欽、葉志龍
    、吳宗殷等人，共同基於意圖為自己不法所有之概括犯意聯
    絡，先後於如附表所示之時、地，以如附表所示之方式，連
    續竊取他人之物（其中編號一、七、九之部分未得手而未遂
    ）。嗣為警據報到場處理，而循線查獲上情。
二、案經內政部警政署保安警察第二總隊第四大隊第二中隊報告
    、癸○○訴由臺南縣警察局麻豆分局報告及臺灣臺南地方法
    院檢察署檢察官指揮臺南市警察局第二分局、第五分局報告
    臺灣臺南地方法院檢察署檢察官偵查起訴及移送併辦。
    理  由
一、右揭事實，業據被告辛○○自白不諱，而證人即共犯庚○○
    、乙○○、楊文清、曾添安、李志誠、翁國欽、長榮保全公
    司駐南科瀚宇彩晶三廠漢唐集成公司之員工陳武鴻、陳宏達
    、卓士棣、南科瀚宇彩晶三廠漢唐集成公司員工戊○○、誼
    光保全公司駐康寧公司工地之員工辰○○、恒豐工程股份有
    公司員工丁○○、華光電纜公司官田廠廠長癸○○、員工壬○○、丑○○、車號六Ｓ─三六九七號自小貨車所有人丙○○、南協公司組長寅○○、今日精品店店長甲○○、旭興水
    電材料行己○○、臺南縣玉井鄉三和村三和二之三號屋主卯
    ○○、同前村三和二之一號屋主子○○及梅園餐廳負責人劉
    玟杰均證述屬實在卷。被告上開自白堪予信實。其分別與案
    外人庚○○、乙○○及楊文清、曾添安及李志誠、翁國欽、
    葉志龍、吳宗殷等人，確實有如附表所示之犯行，至為顯明
    。此外，復有瀚宇彩晶股份有限公司南科三廠安全日誌、瀚
    宇台南駐警班宵小入侵處置報告、案發現場平面圖、現場照
    片、警員報告、奇美電子承攬商安全衛生管理委員會函文資
    料、奇美電子每日工作許可單、申請單、查詢資料、現場圖
    、扣押書、贓物認領保管單、車籍作業系統查詢認可資料、
    行動電話通訊監察譯文等資料及扣得如附表所示之物可佐。
    綜上所查，本件事證明確，被告連續加重竊盜之犯行，足以
    認定。
二、按刑法第三百二十一條第一項第三款之攜帶兇器竊盜罪，係
    以行為人攜帶兇器竊盜為其加重條件，此所謂兇器，其種類
    並無限制，凡客觀上足對人之生命、身體、安全構成威脅，
    具有危險性之兇器均屬之，且祇須行竊時攜帶此種具有危險
    性之兇器為已足，並不以攜帶之初有行兇之意圖為必要，是
    以，螺絲起子、鉗子等一般家庭日常工具，只要客觀上足對
    人之身體、生命構成威脅，即屬該款所指之兇器。最高法院
    七十九年度台上字第五二五三號判例意旨、司法院七十四年
    廳刑一字第三一三號函亦可資參照。茲被告及共犯持以為附
    表編號二之電纜剪、附表編號四、五之大剪刀，長度均約為
    六、七十公分，另附表編號七、九、十之老虎鉗、美工刀、
    一字起子及歪嘴鉗，長度亦約有十五至三十公分，客觀上既
    均具有危險性，且俱屬鐵製工具，質地堅硬，足以傷害人之
    身體及危害人之生命，顯具危險性，應均認係屬刑法第三百
    二十一條第一項第三款之兇器至明。故核被告辛○○所為：
    (1)附表編號一之竊盜行為，係犯刑法三百二十一條第二項、
    第一項第四款之結夥三人以上竊盜未遂罪，並依刑法第二十
    六條規定按既遂犯之刑度減輕之；(2)附表編號二、四之竊盜
    行為，均係犯刑法三百二十一條第一項第三款、第四款結夥
    三人以上、攜帶兇器竊盜既遂罪；(3)附表編號三、十二之竊
    盜行為，均係犯刑法三百二十條第一項竊盜既遂罪；(4)附表
    編號五之竊盜行為，係犯刑法三百二十一條第一項第三款攜
    帶兇器竊盜既遂罪；(5)附表編號六之竊盜行為，係犯刑法三
    百二十一條第一項第二款、第四款結夥三人以上、踰越門扇
    竊盜既遂罪；(6)附表編號七、九之竊盜行為，均係犯刑法三
    百二十一條第二項第一項第二款、第三款、第四款結夥三人
    以上、攜帶兇器、毀壞安全設備竊盜未遂罪，並依刑法第二
    十六條規定按既遂犯之刑度減輕之；(7)附表編號八之竊盜行
    為，係犯刑法三百二十一條第一項第四款結夥三人以上竊盜
    既遂罪；(8)附表編號十之竊盜行為，係犯刑法三百二十一條
    第一項第二款、第三款、第四款結夥三人以上、攜帶兇器、
    毀損門扇竊盜既遂罪；(9)附表編號十一之竊盜行為，係犯刑
    法三百二十一條第一項第二款、第四款結夥三人以上、踰越
    門扇竊盜既遂罪。被告就上開犯罪事實，分別與庚○○、乙○○、楊文清、曾添安、李志誠、翁國欽、葉志龍、吳宗殷
    等人間，有犯意聯絡及行為分擔，均應論共同正犯。被告先
    後十一次犯行，時間緊接，犯罪基本構成要件相同，顯係基
    於概括之犯意反覆為之，為連續犯，應依刑法第五十六條之
    規定，論以一情節較重之刑法三百二十一條第一項第二款、
    第三款、第四款結夥三人以上、攜帶兇器、毀損門扇竊盜既
    遂罪（附表編號十），並依法加重其刑。至於被告所為附表
    編號四至十二之竊盜犯行，雖未為起訴書所論列，惟此與前
    揭論罪科刑部分，具有連續犯之裁判上一罪關係，已如前述
    ，且業經檢察官併案審理（九十四年度偵字第二四一三號、
    第四三五三號），自為起訴效力所及，本院依法應予審究。
    另被告所為如附表編號一所示攜帶電纜剪兇器竊盜之行為，
    業據被告辛○○及共犯庚○○於本院審理時供稱：庚○○拿
    他的電纜剪竊取被害人所有之電纜線，電纜剪長度約六十、
    七十公分，材質係鐵製的等語明確（見本院卷第七九、三九
    頁），可見該電纜剪於客觀上已具有危險性，且質地堅硬，
    足以傷害人之身體及危害人之生命，顯具危險性，應認係屬
    刑法第三百二十一條第一項第三款之兇器至明（最高法院七
    十九年度台上字第五二五三號判例意旨可資參照）。公訴人
    僅認定被告是持不明器物竊盜，容有未洽，而被告三人此部
    分攜帶電纜剪兇器竊盜之行為，雖未為起訴書所論列，惟與
    起訴之竊盜基本事實相同，應認係犯罪事實之擴張，尚無變
    更法條之問題，本院依法仍得予以審究。又被告係以附表編
    號三所示方式竊盜，業經被告辛○○供明：伊從大門走進去
    ，因為伊有康寧工地的識別證等語在卷（見本院卷第七九頁
    ），而被告辛○○當時帶有一張失效過期很久的工地證一情
    ，亦據證人辰○○於偵查中結證屬實（見偵一一八０號卷第
    十八頁），此外，復有該出入證影本在卷可稽（同上卷第二
    二頁）。被告上開所述堪信實屬。證人辰○○及張維麟雖均
    證述伊等未於案發當晚見被告從大門出入（同上卷第十八、
    二五、二六頁）。惟衡諸被告業已供承竊盜犯行，就此等事
    實並無飾詞狡辯之必要，故被告上開供詞，應較二證人所述
    為可採。公訴人認為被告係以逾越圍牆之方式行竊，尚有未
    洽，惟與起訴之竊盜基本事實相同，自得依刑事訴訟法第三
    百條規定，變更起訴法條予以審理。再附表編號五所示之犯
    罪事實，業經被告供明有與共犯曾添安共同竊盜乙節在卷（
    見警卷南縣麻警三字第０九三００一七三八０號卷第三頁；
    偵二四一三號卷第二二、二三頁），並為警當場在車上扣有
    長約六、七十公分之鐵製大剪刀一支可佐，另被告係以附表
    編號六、七所示方式竊盜，亦經被告辛○○供明在卷（見本
    院卷第八十、八一頁），併辦意旨書未載明編號五攜帶兇器
    及編號六踰越門扇之行為，於編號七之部分亦僅載明被告係
    攜帶老虎鉗及美工刀各一支，毀損鐵門鑰匙孔後竊盜等節，
    均有未洽，惟與移送併辦之竊盜基本事實相同，應認係犯罪
    事實之擴張，尚無變更法條之問題，本院依法仍得予以審究
    。爰審酌被告年輕力壯，不思努力工作賺取正當酬勞，竟貪
    圖不法利益，意圖行竊以獲取財物，毫無他人有物之概念，
    且前已因竊盜案件，經本院以九十三年度簡字第二二四四號
    判決處有期徒刑七月，緩刑三年在案，又違犯本件多次竊盜
    犯行，素行顯然不良，及犯罪之動機、目的、手段、所生危
    害，暨犯後態度等一切情狀，量處如主文所示之刑，以資儆
    懲。末查，於附表編號五所示扣得被告辛○○所有放在車上
    之大剪刀一支（見警卷南縣麻警三字第０九三００一七三八
    ０號第七頁、偵二四一三號卷第二二頁），應足認係被告辛○○所有預備供本案犯罪所用之物（見警卷南縣麻警三字第
    ０九三００一七三八０號卷第六二頁），爰依刑法第三十八
    條第一項第二款規定宣告沒收。至於附表編號四所示之剪刀
    一支，雖係被告供犯罪所用之物，但非屬被告或共犯所有，
    與刑法沒收要件有間，而共犯庚○○所有供犯附表編號二竊
    盜罪所用電纜剪一支、共犯李志誠提供予被告辛○○犯附表
    編號七、九、十竊盜罪所用之老虎鉗共二支、美工刀一支、
    被告辛○○所有供犯附表編號七竊盜罪所用之一字起字一支
    及附表編號八、十二之萬能鑰匙等物，則均未扣案，迄亦未
    尋獲，又非屬違禁物，為避免將來執行困難，爰均不併予宣
    告沒收。
據上論斷，應依刑事訴訟法第二百七十三條之一第一項、第二百
九十九條第一項前段、第三百條，刑法第二十八條、第五十六條
、第三百二十一條第一項第二款、第三款、第四款，判決如主文
。
中　　華　　民　　國　　94　　年　　7 　　月　　20　　日
                        刑事第八庭  法  官  陳映佐
上正本證明與原本無異。
如不服本判決，應於判決送達後10內，向本院提出上訴狀。
                                    書記官  鄭吉裕
中　　華　　民　　國　　94　　年　　7 　　月　　20　　日
附錄法條：
刑法第三百二十條第一項
意圖為自己或第三人不法之所有，而竊取他人之動產者，為竊盜
罪，處五年以下有期徒刑、拘役或五百元以下罰金。
刑法第三百二十一條第一項第二、三、四款、第二項：
犯竊盜罪而有左列情形之一者，處六月以上、五年以下有期徒刑
：
二  毀越門扇、牆垣或其他安全設備而犯之者。
三  攜帶兇器而犯之者。
四  結夥三人以上而犯之者。
前項之未遂犯罰之。
附表：
┌──┬────┬────┬─────────┬────┐
│編號│ 時　間 │ 地　點 │     手　段　     │ 扣案物 │
├──┼────┼────┼─────────┼────┤
│ 一 │九十三年│在臺南科│由辛○○駕駛Ｙ八─│        │
│    │十一月十│學園區瀚│五０三三號自小客車│        │
│    │九日三時│宇彩晶三│搭載杜嘉鎰、庚○○│        │
│    │四十五分│廠漢唐集│駕駛Ｚ六─０九四九│        │
│    │許      │成公司工│號自小客車前往該處│        │
│    │        │地      │，欲竊取該處漢唐集│        │
│    │        │        │成公司所有而由洪來│        │
│    │        │        │福保管之電纜線，惟│        │
│    │        │        │其三人走至該等電纜│        │
│    │        │        │線存放位置並著手搬│        │
│    │        │        │運竊取該等電纜線時│        │
│    │        │        │，即為巡邏之保全人│        │
│    │        │        │員陳武鴻所發覺並大│        │
│    │        │        │聲斥喝，其三人隨即│        │
│    │        │        │駕車逃逸而竊盜未遂│        │
│    │        │        │。                │        │
├──┼────┼────┼─────────┼────┤
│ 二 │九十三年│在臺南科│由辛○○駕駛Ｙ八─│        │
│    │十一月十│學園區瀚│五０三三號自小客車│        │
│    │九日四時│宇彩晶三│搭載乙○○、庚○○│        │
│    │十八分許│廠漢唐集│前往該處，並以電纜│        │
│    │　      │成公司工│剪剪斷漢唐集成公司│        │
│    │        │地      │所有之電纜線而竊取│        │
│    │        │        │之，惟得手後因觸動│        │
│    │        │        │警報系統，保全人員│        │
│    │        │        │陳宏達到場查看發覺│        │
│    │        │        │上情，其三人遂棄下│        │
│    │        │        │竊得之電纜線並駕車│        │
│    │        │        │逃逸。俟警方據報到│        │
│    │        │        │場並循線查獲上情。│        │
├──┼────┼────┼─────────┼────┤
│ 三 │九十三年│在臺南科│辛○○駕駛車牌號碼│        │
│    │十一月二│學園區康│Ｙ八─五０三三號自│        │
│    │十九日一│寧公司工│小客車前往該處後，│        │
│    │時二十分│地圍牆外│進入該處工地內，竊│        │
│    │許      │後      │取恆豐工程股份有限│        │
│    │        │        │公司所有而由丁○○│        │
│    │        │        │保管之日光燈管，惟│        │
│    │        │        │其甫得手之際，旋為│        │
│    │        │        │該處工地之保全人員│        │
│    │        │        │辰○○發覺並報警處│        │
│    │        │        │理，而獲上情。    │        │
├──┼────┼────┼─────────┼────┤
│ 四 │九十三年│在臺南縣│由楊文清駕駛ＵＡ─│        │
│    │十二月十│官田鄉南│０二六九號自小貨車│        │
│    │日二十二│部村華光│搭載辛○○、曾添安│        │
│    │時許    │電纜公司│共同開車前往處，由│        │
│    │        │官田廠  │辛○○進入該公司廠│        │
│    │        │        │區將由廠長癸○○管│        │
│    │        │        │理之電纜線竊出，並│        │
│    │        │        │持現場撿拾之客觀上│        │
│    │        │        │足為兇器之剪刀剪斷│        │
│    │        │        │電纜線後，復與在外│        │
│    │        │        │面把風之楊文清、曾│        │
│    │        │        │添共同將竊得之電纜│        │
│    │        │        │線搬運上車。      │        │
├──┼────┼────┼─────────┼────┤
│ 五 │九十三年│在臺南縣│由辛○○駕駛向不知│車號六Ｓ│
│    │十二月十│官田鄉南│情之丙○○借用之車│三六九七│
│    │二日十九│部村華光│號六Ｓ─三六九七號│號自小貨│
│    │時許    │電纜公司│自小貨車（車上放有│車一輛、│
│    │        │官田廠  │一支可供兇器使用之│大剪刀一│
│    │        │        │大剪刀）搭載曾添安│支、華光│
│    │        │        │前往該處後，由曾添│二００五│
│    │        │        │安在外把風，辛○○│黑色電纜│
│    │        │        │則進入該公司廠區竊│線二條  │
│    │        │        │取電纜線，惟於得手│        │
│    │        │        │後因見該廠區警衛黃│        │
│    │        │        │天民、丑○○巡邏至│        │
│    │        │        │該處，遂棄電纜線而│        │
│    │        │        │逃逸。嗣因警衛報警│        │
│    │        │        │處理，警方到場對曾│        │
│    │        │        │添安盤查，而查獲上│        │
│    │        │        │情。              │        │
├──┼────┼────┼─────────┼────┤
│ 六 │九十四年│在臺南縣│由李志誠駕駛小客車│        │
│    │三月十二│安定鄉新│搭載辛○○、翁國欽│        │
│    │日凌晨零│吉村新吉│前往該處後，辛○○│        │
│    │時六分許│十九之八│攀爬大門進入工地，│        │
│    │        │號（東西│竊盜南協電業有限公│        │
│    │        │向快速道│司所有之ＰＶＣ電線│        │
│    │        │路旁工地│一丸（二百公尺長、│        │
│    │        │）      │五十公斤重）、裸硬│        │
│    │        │        │銅線一丸（二十二ｍ│        │
│    │        │        │／ｍ、三百公尺長、│        │
│    │        │        │六十公斤重），價值│        │
│    │        │        │合計新台幣（下同）│        │
│    │        │        │一萬四千七百元，李│        │
│    │        │        │志誠、翁國欽則在外│        │
│    │        │        │面把風。得手後搬至│        │
│    │        │        │門外時，因遭該公司│        │
│    │        │        │守衛人員察覺，而將│        │
│    │        │        │電線丟棄，隨即由李│        │
│    │        │        │志誠駕車接應逃逸。│        │
├──┼────┼────┼─────────┼────┤
│ 七 │九十四年│在臺南市│由李志誠駕駛小客車│        │
│    │三月十三│中西區中│搭載辛○○、翁國欽│        │
│    │日凌晨零│正路二百│、葉志龍前往該處後│        │
│    │時許    │四十九號│，辛○○即持老虎鉗│        │
│    │        │甲○○負│、美工刀及一字起字│        │
│    │        │責之「今│毀損鐵門啟動盒，打│        │
│    │        │日精品店│開鐵捲門進入其內著│        │
│    │        │」      │手行竊，而李志誠、│        │
│    │        │        │翁國欽及葉志龍則在│        │
│    │        │        │外面把風。嗣因陳重│        │
│    │        │        │成誤觸防盜警示燈而│        │
│    │        │        │未竊盜得逞，由李志│        │
│    │        │        │誠駕車接應逃逸。  │        │
├──┼────┼────┼─────────┼────┤
│ 八 │九十四年│在臺南市│由李志誠駕駛小客車│        │
│    │三月十五│安南區海│搭載辛○○、翁國欽│        │
│    │日凌晨二│佃路二段│前往該處後，辛○○│        │
│    │、三時許│七百八十│即持萬能鑰匙開啟鐵│        │
│    │        │號己○○│捲門啟動盒打開鐵捲│        │
│    │        │經營之旭│門，進入其內竊取郭│        │
│    │        │興水電材│振興所有之現金三萬│        │
│    │        │料行    │元、十四平方電線約│        │
│    │        │        │三十丸（價值五萬七│        │
│    │        │        │千元），李志誠、翁│        │
│    │        │        │國欽則在外面把風。│        │
│    │        │        │得手後隨即由李志誠│        │
│    │        │        │駕車接應逃逸，竊取│        │
│    │        │        │之現金平分花用殆盡│        │
│    │        │        │，電線則載至台南縣│        │
│    │        │        │玉井鄉之櫻花牌材料│        │
│    │        │        │行變賣。          │        │
├──┼────┼────┼─────────┼────┤
│ 九 │九十四年│在臺南縣│由李志誠駕駛小客車│        │
│    │三月十五│玉井鄉三│搭載辛○○、翁國欽│        │
│    │日上午某│和村三和│，攜帶客觀上可供兇│        │
│    │時許    │二之三號│器使用之老虎鉗一支│        │
│    │        │卯○○住│前往該處，辛○○即│        │
│    │        │處      │持老虎鉗毀損卯○○│        │
│    │        │        │住處鐵窗，李志誠、│        │
│    │        │        │翁國欽則在外面把風│        │
│    │        │        │。嗣辛○○以眼睛搜│        │
│    │        │        │尋屋內後，認無可竊│        │
│    │        │        │之財物遂放棄而未遂│        │
│    │        │        │。                │        │
├──┼────┼────┼─────────┼────┤
│ 十 │九十四年│在台南縣│由李志誠駕駛小客車│        │
│    │三月十五│玉井鄉三│搭載辛○○、翁國欽│        │
│    │日上午某│和村三和│，並攜帶客觀上可供│        │
│    │時許    │二之一號│兇器使用之老虎鉗一│        │
│    │        │子○○住│支前往該處後，陳重│        │
│    │        │處      │成即持現場撿拾之歪│        │
│    │        │        │嘴鉗一支，毀損葉大│        │
│    │        │        │慶住處後門，進入其│        │
│    │        │        │內竊取子○○所有之│        │
│    │        │        │農會存摺（包括葉大│        │
│    │        │        │慶、葉劉秀英所開立│        │
│    │        │        │）二本、郵局存摺（│        │
│    │        │        │葉念宜所開立）一本│        │
│    │        │        │、及現金約六千八百│        │
│    │        │        │元等物，李志誠、翁│        │
│    │        │        │國欽則在外面把風。│        │
│    │        │        │得手後隨即由李志誠│        │
│    │        │        │駕車接應逃逸，竊取│        │
│    │        │        │之現金花用殆盡，存│        │
│    │        │        │摺則任意丟棄。    │        │
├──┼────┼────┼─────────┼────┤
│十一│九十四年│在臺南縣│由翁國欽駕駛吳宗殷│        │
│    │三月二十│楠西鄉灣│之小客車搭載辛○○│        │
│    │日凌晨三│丘村香蕉│、吳宗殷前往該處後│        │
│    │時十三分│山二十八│，辛○○即從後廁所│        │
│    │        │號劉玟杰│攀爬進入其內，竊取│        │
│    │        │所經營之│劉玟杰所有之現金五│        │
│    │        │「梅園餐│千元等物，翁國欽、│        │
│    │        │廳」    │吳宗殷則在外面把風│        │
│    │        │        │。得手後隨即由陳重│        │
│    │        │        │成駕車接應逃逸，竊│        │
│    │        │        │取之現金平分翁國欽│        │
│    │        │        │五百元，其餘則花用│        │
│    │        │        │殆盡。            │        │
├──┼────┼────┼─────────┼────┤
│十二│九十四年│在臺南市│由李志誠駕駛小客車│        │
│    │三月二十│安南區海│搭載辛○○，前往該│        │
│    │八日凌晨│佃路二段│處後，辛○○即持萬│        │
│    │二時許  │七百八十│能鑰匙開啟鐵捲門啟│        │
│    │        │號己○○│動盒打開鐵捲門，進│        │
│    │        │經營之旭│入其內竊取己○○所│        │
│    │        │興水電材│有之抽水馬達二台、│        │
│    │        │料行    │電鑽三支，價值一萬│        │
│    │        │        │六千五百元，李志誠│        │
│    │        │        │則在外面把風。得手│        │
│    │        │        │後隨即由李志誠駕車│        │
│    │        │        │接應逃逸，竊取之馬│        │
│    │        │        │達、電鑽則載至臺南│        │
│    │        │        │縣玉井鄉之櫻花牌材│        │
│    │        │        │料行變賣。        │        │
└──┴────┴────┴─────────┴────┘
